---
title: "seminari_3"
author: "Miquel Monge Dalmau"
date: '2022-03-18'
output:
  pdf_document: default
  word_document: default
---

```{r setup, include=FALSE}
knitr::opts_chunk$set(echo = TRUE)
```

```{r requeriments}
library(tidyverse)
```

```{r create_data}
data1 <- data.frame( name=letters[1:5], value=c(17,18,20,22,24) )

data2 <- data.frame( name=letters[1:5], value=c(20,18,21,20,20) )

data3 <- data.frame( name=letters[1:5], value=c(24,23,21,19,18) )
```

```{r pie_function}
# agafem el path on està la nostra funció plot_pie()
path <- file.path(getwd(), "plot_pie.R")
source(path)
```

```{r exercici_1}
# set path on es guardaran els arxius png
setwd(file.path(getwd()))

# pie_data1
png(filename = "pie_data1.png", width = 800, height = 600)
plot_pie(data1, c(10, 53, 55, 75, 93))
dev.off()

# pie_data2
png(filename = "pie_data2.png", width = 800, height = 600)
plot_pie(data2, c(10,35,53,75,93))
dev.off()

# pie_data3
png(filename = "pie_data3.png", width = 800, height = 600)
plot_pie(data3, c(10,29,50,75,93))
dev.off()
```

```{r exercici_2}
ggplot(data1, aes(x=name, y=value, fill=name)) + geom_bar(stat = "identity")

# o el que és el mateix en aquest cas on stat=”identity
ggplot(data1, aes(name, value, fill = name)) + geom_col()
```
En el diagrama de barres veiem diferencies significants que no es veien en els diagrames de sectors circulars.
! L’ull humà és més sensible a diferenciar alçades de barres que no pas a diferenciar entre angles. Només utilitzem diagrames de sectors circulars quan les diferencies proporcionals siguin molt grans. En un exemple com aquest, clarament els diagrames de barres ens donen més informació.

```{r exercici_3}
# Si volem saber quantes files i columnes tenim
glimpse(starwars)
```
```{r exercici_3.1}
ggplot(starwars, aes(height)) + geom_histogram(binwidth = 10)
ggplot(starwars, aes(height)) + geom_freqpoly()
```
```{r exercici_3.1b}
ggplot(starwars, aes(height)) + geom_density()
```

Aquí semblaria que hi ha personatges amb alçades entre 230-240 cm mentre en l’histograma veiem que no n’hi ha.


```{r exercici_3.2}
ggplot(starwars, aes(gender)) + geom_bar()
ggplot(starwars, aes(sex)) + geom_bar()
```
Gender és una variable discreta qualitativa. Volem comparar quants personatges hi ha de cada gènere, per tant sembla adient fer un diagrama de barres

Hi ha menys actors amb sexe masculí que amb gènere masculí. El gènere si feu ?starwars veureu que es refereix al rol que adapten els personatges i personatges com R2-D2 no tenen sexe però adapten un gènere masculí.


```{r exercici_3.3}
ggplot(starwars, aes(height, gender)) + geom_boxplot() + coord_flip()
```
Si utilitzem geom_point(), contestar la pregunta b és fàcil (també ho era pels seguidors de Star Wars o els que ja heu vist la imatge que us he posat en la resposta de l’exercici 1. El personatge més alt és de gènere masculí. Però contestant l’apartat a ens equivocaríem segurament si no féssim un diagrama de caixes (boxplot). A més el boxplot ens dona molta més informació sobre la distribució de les alçades versus el gènere.

I curiosament la mitjana del gènere masculí i la de NA és la mateixa (cosa que no es veia en el scatterplot)


```{r exercici_4}
ggplot(starwars, aes(fct_infreq(eye_color))) + geom_bar() + coord_flip() + ylab("Nombre personatges") + xlab("Color d'ulls")
```
Els dos colors majoritaris són el marró seguit del blau. Un color minoritari podria ser el rosa.


