---
title: "Seminari 9"
author: "Miquel Monge Dalmau"
date: '2022-05-21'
output: word_document
---

```{r setup, include=FALSE}
knitr::opts_chunk$set(echo = TRUE)
```

```{r requeriments}
library(tidyverse)
library(ggplot2)
library(dplyr)
library(forcats)
library(ggcorrplot)
library(devtools)
library(treemapify)
library(ggmap)
library(maps)     # controrns paisos, continents, ..
library(mapdata)  # esquemés de resolució més alta
library(ozmaps)
library(sf)
library(factoextra)
library(plotly)
library(shiny)
library(gganimate)
```

```{r import_data}
# set pwd
SWorld <- read.csv('./Suicide rates 1985-2016.csv')

# Modifiquem alguns noms d’atributs que contenen caràcters estranys
names(SWorld)[1] <- "country"
names(SWorld)[10] <- "gdp_for_year"
names(SWorld)[11] <- "gdp_per_capita"
view(SWorld)
```

1.- Feu una gràfica interactiva de barres i de línies sobre l’evolució dels suïcidis en la població de DONES d’Espanya per a franges d’edat (age) i contesta les preguntes sobre la gràfica.
```{r ex1}
SSpainF <- SWorld %>% filter(sex=='female' & country=='Spain')

# Diagrama de barres
gplotSSpainF <- ggplot(SSpainF, aes(year, suicides_no, color=age)) + geom_col()
ggplotly(gplotSSpainF)
# alternativament amb plotly
plot_ly(SSpainF, x=~year, y=~suicides_no, color=~age, type='bar')


# Gràfica de lineas
plot_ly(SSpainF, x=~year, y=~suicides_no, color=~age) %>% add_lines()
# alternativament
plot_ly(SSpainF,x=~year, y=~suicides_no, color=~age, type='scatter', mode='lines')
```
2.- Construeix una gràfica interactiva de línies sobre l’evolució dels suïcidis en la població de HOMES d’Espanya per a franges d’edat (age) i contesta les preguntes sobre la gràfica.

```{r ex2}
SSpainM <- SWorld %>% filter(sex=='male' & country=='Spain')
plot_ly(SSpainM, x=~year, y=~suicides_no, color=~age) %>% add_lines()
# alternativament
plot_ly(SSpainM, x=~year, y=~suicides_no, color=~age, type='scatter', mode='lines')
# alternativament
p <- ggplot(SSpainM, aes(year, suicides_no, color=age)) + geom_path()
ggplotly(p)
```
3.- Fer una gràfica interactiva de línies sobre l’evolució dels suïcidis en la població conjunta d’HOMES i DONES d’Espanya per a franges d’edat (age) i contesta les preguntes sobre la gràfica.

```{r ex3}
# PAS 1: DATA MASSAGING. Abans de definir la gràfica, filtrem les observacions corresponents al país “Spain” i agrupem per a franges d’edat sumant el nombre de suïcidis d’homes i dones:

SSPainFM <- SWorld %>% 
                  filter(country == 'Spain') %>%
                  select(year, suicides_no, population, sex, age, gdp_per_capita) %>%
                  group_by(year, age) %>%
                  summarise(numeroS=sum(suicides_no), poblacio=sum(population), PIB=mean(gdp_per_capita))

view(SSPainFM)
gplotSSpain <- ggplot(SSPainFM, aes(year, numeroS, color=age)) + geom_line()
ggplotly(gplotSSpain)
```
4.- Visualitzar dues gràfiques interactives de línies per a comparar-les.

a) Representa en una gràfica interactiva de línies el nombre de suïcidis d’HOMES per a tots els països (plotSWorldHomes). Quins són els 3 tres països amb més suïcidis els anys 1998 i 2014 i el país amb menys i el nombre de suïcidis de cada país?.

b) Representa en una gràfica interactiva de línies el nombre de suïcidis de DONES per a tots els països (plotSWorlDones). Quins són els 3 tres països amb més suïcidis els anys 1998 i 2014 i el país amb menys i el nombre de suïcidis de cada país?.

c) Posa les dues gràfiques anteriors (dones esquerra, homes dreta) en una mateixa pantalla i comenta 3 idees que es poden deduir veient les dues gràfiques.

```{r ex4}
# A
# PAS 1: DATA MASSAGING. Abans de definir la gràfica, filtrem les observacions d’homes i les agrupem per país i any calculant diferents valors per país i any: nombre de suïcidis (suma), població (suma) i PIB (promig):
SWorldHomes <- SWorld %>% 
                    filter(sex=='male') %>%
                    select(country, year, suicides_no, population, sex, age, gdp_per_capita) %>%
                    group_by(country, year) %>%
                     summarise(numeroS=sum(suicides_no), poblacio=sum(population), PIB=mean(gdp_per_capita))


gplotSSWorldHomes <- ggplot(SWorldHomes, aes(x=year,y=numeroS, color=country)) + geom_line()
ggplotly(gplotSSWorldHomes)

# B
SWorldDones <- SWorld %>% 
                    filter(sex=='female') %>%
                    select(country, year, suicides_no, population, sex, age, gdp_per_capita) %>%
                    group_by(country, year) %>%
                     summarise(numeroS=sum(suicides_no), poblacio=sum(population), PIB=mean(gdp_per_capita))


gplotSSWorldDones <- ggplot(SWorldDones, aes(x=year,y=numeroS, color=country)) + geom_line()
ggplotly(gplotSSWorldDones)

# C
subplot(gplotSSWorldHomes, gplotSSWorldDones)
```
5.- Guarda el darrer plot en un fitxer en format HTML en la carpeta de treball (wd) per a poder-se executar en un navegador. Digues què ocupa la versió estesa i la reduïda i prova d’executar-les en un navegador.


```{r ex5}
# Funció widget_size que guarda objecte plotly a format HTML
widget_file_size <- function(p) {
                    d <- getwd()
                    withr::with_dir(d, htmlwidgets::saveWidget(p, "index.html"))
                    f <- file.path(d, "index.html")
                    mb <- round(file.info(f)$size / 1e6, 3)
                    message("File is: ", mb," MB")
}

# Generar fitxer index.html
plot <- subplot(gplotSSWorldHomes, gplotSSWorldDones)
#widget_file_size(plot) # Versió completa HTML
#widget_file_size(partial_bundle(plot)) # Versió reduida HTML
```
NOTA: NO FUNCIONA perquè ho estic fent en RMarkdown -> això fer-ho a la consola.



6.- Visualitzar un scatter plot 3D sobre nombre de suicidis, població i PIB per país i guardar-el en format HTML. Pots comentar tres idees d’aquest scatter plot 3D?.
```{r ex6}
SWorldScatter <- SWorld %>% 
                    select(country, year, suicides_no, population, sex, age, gdp_per_capita) %>%
                    group_by(country) %>%
                    summarise(numeroS=sum(suicides_no), poblacio=sum(population), PIB_per_capita=mean(gdp_per_capita))

plot_ly(SWorldScatter, x=~numeroS, y=~poblacio, z=~PIB_per_capita, type='scatter3d', mode='markers', color=~country)
```
1. La majoria de països es concentren en la part baixa de la gràfica, propera al (0,0,0).
2. Hi ha un conjunt de països liderats per Luxemburg amb un baix nombre de suïcidis i població però amb PIB per càpita creixent.
3. Espanya es troba fora de la majoria de països concentrats en el (0,0,0) en un punt mig en totes les variables.
4. Països molt poblats tenen un alt nombre de suïcidis, tiguin PIB baix (federació Russa, Brasil) com PIB alt (USA, Japó). No hi ha dades d’altres països molt poblats com China i l’India.
5. Els països potents europeus (Alemanya, UK, França , Italia) també són clarament distingibles en la gràfica per les tres variables més o menys equilibrades.


```{r ex6}
# guardar en HTML
# Funció widget_size que guarda objecte plotly a format HTML
widget_file_size <- function(p) {
                      d <- getwd()
                      withr::with_dir(d, htmlwidgets::saveWidget(p, "scatterPlot3D.html"))
                      f <- file.path(d, "index.html")
                      mb <- round(file.info(f)$size / 1e6, 3)
                      message("File is: ", mb," MB")
}

# widget_file_size(plot) # Versió completa HTML
# widget_file_size(partial_bundle(plot)) # Versió reduida HTML
# dona errors
```



